# 变相的收购

提问人：xiaosoo 时间：2011-07-13 15:47:00
陈版主、及各位：
现在些外资公司在收购国内企业时，因为担心承担原国内企业的遗留风险（法律、税务等）。
国外公司因此会通过购买对方公司的全部生产设备、商标、销售渠道，购买完成后让原国内企业清算的方式。
从而变相的取得该公司的现有资源以及市场份额。
对于这样的交易，购买方就收购款如何在取得的各项资产中进行确认呢（因为收购款是根据DCF方计算的结果为依据），溢价的部分是否可以全部计入“无形资产-商标权”呢。
谢谢

回答人：chenyiwei
这种情况虽然法律形式上是资产收购，但是被收购的资产具有投入、加工处理过程和产出能力，实际上构成了一项企业合并准则所指的“业务”，故仍应按企业合并准则的规定进行处理。虽然收购价格是根据DCF评估结果确定的，但是为了进行购买日业务合并会计处理的目的，需要另行聘请评估机构进行“以合并对价分摊为目的”的评估，确定购买日取得的各单项可辨认资产、负债的初始计量金额，差额计入商誉或者负商誉，不能将差额全部计入商标权或其他无形资产的价值中。